# 全资子公司减资账务处理

提问人：duyuanqing1991 时间：2023-07-27 09:31:33
请教陈版主：
B公司实收资本 10000 万，盈余公积 7 万，未分配利润-6800万，净资产合计 3207 万，应缴税费 1 万，货币资金 3208 万元，B公司目前是A公司全资子公司，想通过减资B公司实收资本拿回账面3208 万现金，请问是减资到 10 万还是说减资到6792W合适，有什么区别，如何进行账务处理。
母公司长投 7011 万（5600+1411万），之前持股56%，长投 5600 万，后取得44%股权按照货币资金3208*0.44=1411万。前期 5600 长投已全额减值，现在长投账面价值 1411 万。请问母公司怎么进行账务处理，如果减资到10W或者6792w有什么区别？请教了陈版主

回答人：chenyiwei
因为是全资子公司，因此减资金额完全由母公司根据自身需要确定。前提是不损害债权人利益，且减资后的注册资本不低于相关法律法规对注册资本最低限额的要求（如有）。
不论减资金额为多少，子公司都是按减资金额贷记银行存款等科目，按照所减少的实收资本金额借记实收资本，两者之间的差额贷记”资本公积——资本溢价“（或者依次借记”资本公积——资本溢价“、盈余公积、未分配利润）。
母公司按照收到的减资款金额借记银行存款，对应冲减对该子公司的长期股权投资成本。减资款超出长期股权投资账面价值的，差额贷记投资收益。

提问人：duyuanqing1991 时间：2023-07-30 21:03:22
请教陈版主，只有母公司影响损益投资收益，合并层面是不是将该投资收益转入资本公积，合并层面并不影响损益。

回答人：chenyiwei
合并层面对任何报表项目均无影响，包括对资本公积也没有影响。